臺灣高雄地方法院刑事判決　　　　　　　　　　　　　九十年度訴字第二三二號
　　公　訴　人　臺灣高雄地方法院檢察署檢察官
　　被　　　告　甲○○
右列被告因毐品危害防制條例案件，經檢察官提起公訴（九十年度毐偵緝字第四一七
號），及併案審理（臺灣屏東地方法院檢察署九十年度毒偵字第一七六二號），本院
判決如左：
    主  文
甲○○連續施用第一級毒品，累犯，處有期徒刑壹年，扣案之第一級毐品海洛因捌包
（合計淨重陸點零捌公克，包裝重壹點柒玖公克）、殘留海洛因香煙參支均沒收銷燬
；又連續施用第二級毒品，累犯，處有期徒刑陸月，扣案之第二級毒品安非他命貳包
（驗前毛重壹點壹公克，驗後毛重零點玖伍公克）沒收銷燬，安非他命吸食器參組沒
收。應執行有期徒刑壹年肆月，扣案之第一級毐品海洛因捌包（合計淨重陸點零捌公
克，包裝重壹點柒玖公克）、殘留海洛因香煙參支、第二級毐品安非他命貳包（驗前
毛重壹點壹公克，驗後毛重零點玖伍公克）均沒收銷燬，吸食器參組沒收。
    事  實
一、甲○○前曾於民國八十五年間，因違反麻醉藥品管理條例案件，經臺灣高雄地方
    法院判處有期徒刑三月確定，並於八十五年十一月十八日執行完畢。甲○○前因
    施用毒品案件，經依臺灣高雄地方法院八十七年度毐聲字第二０四九號（檢察官
    誤載為一五一０號）裁定送觀察、勒戒後，認無繼續施用毒品之傾向，由臺灣高
    雄地方法院檢察署檢察官於民國八十七年九月二十五日以八十七年度偵字第一０
    七五五號不起訴處分確定。猶不知悔改，於不起訴處分後五年內，復基於概括之
    犯意，自九十年四月十八日起至九十年七月二十九日止，連續在其高雄市○○街
    一四二巷十二號四樓租處，以將毒品海洛因羼入香煙之煙絲內吸食香煙方式，施
    用第一級毒品海洛多次，及以將化學合成麻醉藥品甲基安非他命置於吸食器上，
    下面用火燒烤，吸其所產生之煙氣方式，非法施用第二級毐品安非他命多次，嗣
    於附表編號一、三、五所示地點查獲，並循線前往附表編號二、四所示地點分別
    查扣如附表所示之物。並經依臺灣高雄地方法院九十年度毐聲字第二九八二號裁
    定送觀察勒戒後，認有繼續施用毐品之傾向，並經依本院九十年度毐聲字第五三
    九０號裁定送強制戒治。
二、案經高雄港務警察所移請臺灣高雄地方法院檢察署檢察官偵查起訴，暨台南縣警
    察局永康分局移送臺灣臺南地方法院檢察署呈請臺灣高等法院檢察署移轉臺灣屏
    東地方法院檢察署檢察官併案審理。
    理  由
一、右開事實，業經被告甲○○自白不諱，且有扣案之第一級毐品海洛因捌包（合計
    淨重陸點零捌公克，包裝重壹點柒玖公克）、殘留海洛因香煙參支、第二級毐品
    安非他命貳包（安非他命驗前毛重壹點壹公克，驗後毛重零點玖伍公克）、吸食
    器參組附卷可稽；而被告為警採集之尿液，及扣案之粉末、晶體、香煙經送鑑定
    結果，八十九年四月十八日採集之尿液呈安非他命陽性反應，九十年六月一日、
    九十年七月二十九日採集之尿液均呈嗎啡及安非他命陽性反應，且粉末為海洛因
    ，晶體為安非他命，香煙內均摻有海洛因成分，此有高雄市政府衛生局煙毐尿液
    檢驗成績書二紙、台南縣衛生局尿液檢驗成績書一紙、法務部調查局鑑定通知書
    三紙、高雄醫學大學附設中和紀念醫院檢驗報告單一紙附卷可稽。又被告前因施
    用毒品案件，經依臺灣高雄地方法院以八十七年度毐聲字第二０四九號裁定送觀
    察、勒戒後，認無繼續施用毒品之傾向，由臺灣高雄地方法院檢察署檢察官於八
    十七年九月二十五日以八十七年度偵字第一０七五五號不起訴處分確定，復為警
    查獲經依本院九十年度毐聲字第二九八二號裁定送觀察勒戒後認有繼續施用毐品
    傾向，復依本院九十年度毐聲字第五三九０號裁定送強制戒治，有臺灣高雄地方
    法院檢察署刑案資料查註紀錄表、臺灣高等法院被告全國前案紀錄表在卷足憑；
    被告罪證明確，應予依法論科。
二、核被告所為，係犯毒品危害防制條例第十條第一項、第二項之施用第一級、第二
    級毒品罪。被告因施用毒品前持有毒品及持有施用毒品器具之行為，本應論以持
    有之罪，惟各該次持有之行為均為其後施用毒品之行為所吸收，不另論罪。又被
    告分別施用第一級、第二級毒品之行為，均時間密接，犯罪構成要件均相同，顯
    係分別基於概括犯意為之，應分別依連續犯規定論處，並分別加重其刑。又被告
    前曾於八十五年間，因違反麻醉藥品管理條例案件，經臺灣高雄地方法院判處有
    期徒刑三月確定，並於八十五年十一月十八日執行完畢，五年以內再犯本件有期
    徒刑以上之罪，為累犯，爰依刑法第四十七條規定累加重其刑。爰審酌被告前有
    施用安非他命之不良紀錄，經觀察、勒戒，仍不知悔改，未戒斷其施用毒品惡習
    ，及其施用毒品實係戕害其身心，尚未害及他人，犯罪後坦承犯行等一切情狀，
    分別量處如主文所示之刑，並合併定其應執行之刑。扣案之海洛因捌包（合計淨
    重陸點零捌公克，包裝重壹點柒玖公克）、安非他命貳包（驗前毛重壹點壹公克
    ，驗後毛重零點玖伍公克）分別為第一級、第二級毒品，殘留海洛因香煙參支則
    係施用毒品之器具，不問屬於被告與否，均應沒收銷燬，安非他命吸食器參組則
    係被告所有供犯罪所用之物，爰依刑法第三十八條第一項第二款宣告沒收。
據上論斷，應依刑事訴訟法第二百九十九條第一項前段、毐品危害防制條例第十條第
一項、第二項、第十八條第一項前段、刑法第十一條、第五十六條、第四十七條、第
五十一條第五款、第三十八條第一項第二款，判決如主文。
中      華      民      國    九十一    年     三       月    二十九    日
                                  臺灣高雄地方法院刑事第三庭
                                      法  官    李淑惠
右正本證明與原本無異。
如不服本判決，應於判決送達後十日內，向本院提出上訴狀。
                                      書記官    曾秀鳳
中      華      民      國    九十一    年     三       月    二十九    日
附表：
┌──┬────────┬─────────────┬─────────┐
│編號│時            間│地                     點 │查扣物品          │
├──┼────────┼─────────────┼─────────┤
│一  │九十年四月十八日│高雄縣鳳山市○○街四十九巷│                  │
│    │十六時五十分許  │三十六號                  │                  │
├──┼────────┼─────────────┼─────────┤
│二  │同右日十九時五十│高雄市○○區○○街一四二巷│海洛因二包合計淨重│
│    │分許            │十二號四樓                │二．三三公克（包裝│
│    │                │                          │重０．七三公克）  │
│    │                │                          │安非他命吸食器一組│
├──┼────────┼─────────────┼─────────┤
│三  │九十年六月一日十│高雄市○○○路中華電信公司│摻有海洛因香煙一支│
│    │八時四十五分許  │前                        │                  │
├──┼────────┼─────────────┼─────────┤
│四  │同右日二十時十分│高雄市○○區○○路二十三巷│海洛因四包合計淨重│
│    │許              │二十七號七樓之三          │三．六六公克（包裝│
│    │                │                          │重０．五七公克）  │
├──┼────────┼─────────────┼─────────┤
│五  │九十年七月二十九│台南市○○區○○路三八七號│海洛因二包合計淨重│
│    │日十五時三十分許│五樓之十三號              │０．０九公克（包裝│
│    │                │                          │重０．四九公克）  │
│    │                │                          │安非他命二包（驗前│
│    │                │                          │毛重一．一 公克， │
│    │                │                          │驗後毛重０．九五  │
│    │                │        │公克）            │
│    │                │                          │滲有海洛因香煙粉末│
│    │                │                          │二支              │
│    │                │                          │安非他命吸食器二組│
└──┴────────┴─────────────┴─────────┘
